【裁判字號】    99,監宣,53
【裁判日期】    990917
【裁判案由】    監護宣告
【裁判全文】
臺灣宜蘭地方法院民事裁定              99年度監宣字第53號
聲  請  人  乙○○
上列聲請人聲請監護宣告事件，本院裁定如下：
    主  文
宣告甲○○（男、民國○○年○月○○日生、身分證統一編號：Ｚ0000
00000號）為受監護宣告之人。
選定游素卿（女、民國○○年○○月○○日生、身分證統一編號：Ｚ000
000000號）為受監護宣告之人之監護人。
指定丙○○（男、民國○○年○月○日生、身分證統一編號：Ｚ00000
0000號）為會同開具財產清冊之人。
聲請費用新臺幣壹仟元由受監護宣告之人負擔。
    理  由
一、按「對於因精神障礙或其他心智缺陷，致不能為意思表示或
    受意思表示，或不能辨識其意思表示之效果者，法院得因本
    人、配偶、四親等內之親屬、最近一年有同居事實之其他親
    屬、檢察官、主管機關或社會福利機構之聲請，為監護之宣
    告」，民法第14條第1項定有明文。再「法院為監護之宣告
    時，應依職權就配偶、四親等內之親屬、最近一年有同居事
    實之其他親屬、主管機關、社會福利機構或其他適當之人選
    定一人或數人為監護人，並同時指定會同開具財產清冊之人
    」，民法第1111條第1項亦著有明文。
二、本件聲請人游素卿主張其弟甲○○因多障（肝、腎、吞、植
    ），極重度，致不能為意思表示或受意思表示，或不能辨識
    其意思表示之效果，為此依法聲請對甲○○為監護之宣告等
    語。
三、本院審驗甲○○之心神狀況，並採用財團法人天主教靈醫會
    羅東聖母醫院精神科主任醫師郭約瑟之精神鑑定報告，認甲
    ○○主要臨床診斷為(一)大腦中風（左側被殼區，基底核、視
    丘、蜘蛛腦膜下腔及腦室出血；左側中腦血管區梗塞），合
    併大腦水腫、四肢癱瘓；(二)植物人狀態。其精神狀態為長期
    處於植物人狀態，致完全不能為意思表示或受意思表示，或
    不能辨識其意思表示之效果，且完全無法處理自身事務之程
    度，此有該院99年8月21日天羅聖民字第0732號函所附精神
    鑑定報告書附卷可稽。爰依首開民法第14條第1項之規定，
    宣告甲○○為受監護宣告之人。
四、又聲請人為甲○○之姊，為實際照顧甲○○之人，堪認其有
    能力監護甲○○；再聲請人除表示有意願監護甲○○，並主
    張由其兄丙○○擔任會同開具財產清冊之人；經社工員訪視
    後評估，聲請人適合擔任監護人，丙○○則適合擔任會同開
    具財產清冊之人，此有侯元芳社會工作師事務所99年8月2日
    99芳社所字第990196號函所附之「成年人之監護權訪視評估
    報告」1件在卷可佐。爰依首開民法第1111條第1項之規定，
    選定聲請人游素卿擔任甲○○之監護人，並依前揭訪視評估
    報告之建議，指定丙○○擔任會同開具財產清冊之人，以維
    護受監護宣告人之權益。
五、依民事訴訟法第608條第1項，裁定如主文。
中    華    民    國    99    年    9     月    17    日
                  臺灣宜蘭地方法院家事法庭
                      法  官  周健忠
以上正本與原本無異。
本裁定監護宣告部分不得抗告；如不服本裁定關於選定監護人及
指定會同開具財產清冊之人等部分，應於裁定送達後10日內向本
院提出抗告狀（應附繕本）。
中    華    民    國    99    年    9     月    17    日
                      書記官  姚國華

司法院資訊處製作；財團法人民間司法改革基金會備份。
